【裁判字號】    91,易,3109
【裁判日期】    920113
【裁判案由】    家庭暴力防治法之傷害
【裁判全文】
臺灣臺中地方法院刑事判決                        九十一年度易字第三一九號
    公  訴  人  臺灣臺中地方法院檢察署檢察官
    被      告  甲○○  男  五.
右列被告因家庭暴力防治法之傷害等案件，經檢察官提起公訴（九十一年度偵字第一
九三００號），本院判決如左：
    主  文
甲○○連續以加害生命、身體之事，恐嚇他人，致生危害於安全，累犯，處有期徒刑
肆月，如易科罰金，以參佰元折算壹日。
被訴傷害部分公訴不受理。
    事  實
一、甲○○於民國八十六年間曾犯詐欺罪，經臺灣臺南地方法院判處有期徒刑一年五
    月確定，另於八十七年間因犯竊盜罪，經臺灣屏東地方法院判處有期徒刑五月確
    定，接續執行上開二案件，於八十九年二月十五日假釋出監，於八十九年七月三
    十一日假釋期滿執行完畢，仍不知悔改。甲○○與乙○○為同居之男女朋友關係
    ，其因懷疑乙○○在外另結交男友，而心生不滿，竟基於恐嚇危害安全之概括故
    意，自九十一年六月十日起至同年七月初某日止，多次以打電話、寫信，及在臺
    北市○○街○段五十四號二樓乙○○服務之公司門口張貼海報等方式，以「要對
    妳潑硫酸毀容」、「要與你同歸於盡」等加害生命、身體之事恐嚇乙○○，致鄧
    女心生畏懼，致生危害於安全。
二、案經乙○○訴請臺北市政府警察局移送臺灣臺北地方法院檢察署檢察官呈請臺灣
    高等法院檢察署核轉臺灣臺中地方法院檢察署檢察官偵查起訴。
    理  由
甲、有罪部分：
一、訊據被告甲○○，雖坦承與告訴人吵架時，曾對告訴人說過要對其潑硫酸毀容以
    及同歸於盡等言詞，惟辯稱僅係一時之氣話，並無恐嚇之意思云云。本院查：右
    開事實業據告訴人乙○○於警訊、偵查中及本院審理時指訴甚詳，並有被告所寫
    之書信十五張，附卷可稽。綜觀被告所寫書信之內容，無非因告訴人另結交男友
    而心生不滿，被告既已多次以書信之方式表達其情緒，足見其以加害生命、身體
    之事通知告訴人，應非一時情緒失控而口出惡言。且按刑法第三百零五條之罪，
    僅以受禍害之通知者心生畏懼而有不安全之感覺為已足，不以發生客觀上之危害
    為要件（最高法院二十七年四月二十七日刑庭會議決議意旨參照）。被告多次以
    上開危害生命、身體之言詞通知告訴人，而告訴人又因此而心生畏懼，參照上開
    最高法院決議意旨所示，實難認為被告所言僅係一時氣話，被告上開辯解不足採
    信。本件事證已臻明確，被告上開犯行堪以認定。
二、被告甲○○以加害生命、身體之事恐嚇他人致生危害於安全，核其所為，係犯刑
    法第三百零五條之恐嚇危害安全罪。被告所為數次恐嚇行為，時間緊接，所犯罪
    名相同，顯係基於概括之犯意為之，為連續犯，爰依刑法第五十六條之規定以一
    罪論，並加重其刑。被告曾犯詐欺罪，經臺灣臺南地方法院判處有期徒刑一年五
    月確定，另又犯竊盜罪，經臺灣屏東地方法院判處有期徒刑五月確定，接續執行
    上開二案件，於八十九年二月十五日假釋出監，於八十九年七月三十一日假釋期
    滿執行完畢，有臺灣臺中地方法院檢察署刑案資料查註紀錄表及臺灣高等法院被
    告全國前案紀錄表各一紙在卷可稽，其於五年以內再犯本件有期徒刑以上之罪，
    為累犯，應依刑法第四十七條規定遞加重其刑。爰審酌被告甲○○僅因男女朋友
    感情糾紛，竟以加害生命、身體之事，多次恐嚇其女友，對於一般百姓之生活造
    成莫大之壓力，其暴戾之舉動，自無可憫，並審酌其犯罪之手段，犯罪所生之危
    害、犯罪後之態度等一切情狀，量處如主文所示之刑，並諭知易科罰金之折算標
    準。
乙、公訴不受理部分：
一、公訴意旨略以：被告甲○○與告訴人乙○○為同居之男女朋友關係，彼此為家庭
    暴力防治法第三條第二款之家庭成員。九十一年五月三十日上午八時許，在臺北
    市○○街○段六十六之四號十樓，被告甲○○為阻止告訴人乙○○外出約會，竟
    憤而基於使人受普通傷害之故意，出手拉住告訴人乙○○，用力將鄧女甩在椅子
    上，致鄧女受有臀部瘀紅三乘一公分、左小腿瘀腫三點五乘二點五公分之傷害，
    因認被告犯有刑法第二百七十七條第一項之傷害罪嫌等情。
二、按告訴乃論之罪，告訴人於第一審辯論終結前得撤回其告訴，又告訴經撤回者，
    應諭知不受理之判決，刑事訴訟法第二百三十八條第一項、第三百零三條第三款
    定有明文。
三、查本件告訴人乙○○告訴被告甲○○傷害案件，起訴書認係犯刑法第二百七十七
    條第一項之罪，依同法第二百八十七條前段之規定，須告訴乃論。茲據告訴人於
    本院審理時當庭具狀撤回其告訴，依照上開說明，此部分爰不經言詞辯論，逕為
    諭知不受理之判決。
據上論斷，應依刑事訴訟法第二百九十九條第一項前段、第三百零三條第三款、第三
百零七條，刑法第五十六條、第三百零五條、第四十七條、第四十一條第一項前段，
罰金罰鍰提高標準條例第一條前段、第二條，判決如主文。
中    華    民    國    九十二      年        一        月      十三    日
                                  臺灣臺中地方法院刑事第三庭
                                      法  官  林  三  元
右正本證明與原本無異。
如不服本判決，應於判決送達後十日內向本院提出上訴狀，上訴於臺灣高等法院臺中
分院( 須附繕本 )。
                                      書記官
中    華    民    國    九十二      年        一        月      十四    日
附錄論罪法條：
刑法第三百零五條：
以加害生命、身體、自由、名譽、財產之事，恐嚇他人致生危害於安全者，處二年以
下有期徒刑、拘役或三百元以下罰金。


司法院資訊處製作；財團法人民間司法改革基金會備份。
